臺灣高等法院民事裁定
106年度重上字第977號
上  訴  人  台超科技股份有限公司

法定代理人  姚萬貴  
上列上訴人因與被上訴人仲厚企業有限公司、國防部間請求給付
工程款事件，對於中華民國108年12月17日本院判決（106年度重
上字第977號）提起上訴，本院裁定如下：
    主  文
本件上訴之訴訟標的價額核定為新臺幣貳仟壹佰捌拾萬貳仟壹佰
貳拾肆元。
上訴人應於收受本裁定正本七日內，補繳第三審裁判費新臺幣參
拾萬伍仟捌佰玖拾貳元，並補正委任律師或具律師資格之關係人
為訴訟代理人之委任狀到院。
    理  由
按提起民事第三審上訴，應預納裁判費及委任律師為訴訟代理
  人。但上訴人或其法定代理人具有律師資格者，不在此限；上
  訴人之配偶、三親等內之血親、二親等內之姻親，或上訴人為
  法人、中央或地方機構時，其所屬專任人員具有律師資格並經
  法院認為適當者，亦得為第三審訴訟代理人。上訴人未依規定
  預納裁判費，並委任訴訟代理人，第二審法院應先定期命補正
  ，逾期未補正者，第二審法院應以上訴不合法裁定駁回之。民
  事訴訟法第77條之16第1項前段、第466條之1第1項、第2項、
  第4項，第481條準用第442條第2項分別定有明文。次按，上訴
  利益之數額係上訴人於上訴程序所得受之客觀利益。是計算上
  訴人之上訴利益，應以其上訴聲明範圍內訴訟標的之價額為準
  。
本件上訴人對於本院106年度重上字第977號判決維持臺灣臺北
  地方法院106年度建字第246號第一審判決駁回其請求被上訴人
  國防部給付國防部聯合後勤司令部廢彈處理中心委託民間經營
  契約（下稱系爭契約）第4年第1次計價款新臺幣（下同）2,18
  0萬2,124元本息之訴，駁回上訴人此部分之上訴，及駁回上訴
  人於本院第二審程序追加請求國防部及被上訴人仲厚企業有限
  公司應同意由上訴人承擔與繼受系爭契約關於第4年第1次計價
  款請求權之一切權利義務之訴部分，提起第三審上訴。查上訴
  人主張之前開二項標的雖不相同，惟最終目的乃在請求國防部
  應將系爭契約第4年第1次計價款給付予上訴人，自經濟上觀之
  ，其訴訟目的一致，不超出上開計價款標的範圍，故上訴人提
  起本件上訴，所得受之客觀利益即上訴之訴訟標的價額，即應
  核定為2,180萬2,124元（附帶請求之利息部分不予併計），應
  徵第三審裁判費30萬5,892元。惟上訴人提起本件上訴時，未
  據繳納第三審裁判費及委任律師或具律師資格之關係人為訴訟
  代理人。茲限於收受本裁定後7日內補正，如逾期不補正，本
  院將以上訴為不合法，裁定駁回之。
爰裁定如主文。 
中　　華　　民　　國　　109 　年　　2 　　月　　5 　　日
                  民事第七庭    
                        審判長法  官  周玫芳
                              法  官  王育珍
                              法  官  林翠華
正本係照原本作成。
核定訴訟標的價額部分，如不服裁定得於收受送達後10日內向本
院提出抗告狀，並繳納抗告費新臺幣1千元。
其餘部分不得抗告。
中　　華　　民　　國　　109 　年　　2 　　月　　6 　　日
　　　　　　　　　　　　　    書記官  黃文儀